Educación

**Data Analytics Bootcamp** 

ITESM CSF / 2018-2019

Maestría en Ciencias de Datos

ITAM / 2018- TBD

Igeniería en Telecomunicaciones y Sistemas Electrónicos

ITESM CCM / 2007-2012

#### **Satellite Technologies**

Copenhagen University College of Engineering / 2010

#### **Public Wireless Networks**

Budapest University of Technology and Economics 2010

ESL Advance Programme
Canada

JLS College / 2006

# Ingeniería en Telecomunicaciones y Sistemas Electrónicos

Raúl Enrique Pérez Rioja

reperezri88@gmail / (55) 23-74-3195 / in Raul Enrique Perez Rioja

# Resumen Ejecutivo

Con un objetivo profesional de aplicar mi conocimiento, habilidades y experiencia en una posición estratégica enfocada al análisis de datos, cumplimiento correcto de procesos y monitoreo de resultados para contribuir en el cumplimiento de las metas de la empresa y desarrollarme profesionalmente.

Cuento con experiencia en el desarrollo de páginas web, bases de datos, análisis de datos y machine learning.

# Experiencia Laboral

# Elara Comunicaciones / 2017-2019 Coordinador de Planeación y Control Comercial

- Miembro del Comité de Innovación y Mejoras
- Implementar, monitorear y revisar el cumplimiento de los indicadores y objetivos del área comercial, así como la definición de sus objetivos de ingresos
- Responsable del equipo de Mesa de Control Comercial
- Definir, revisar y automatizar los procesos comerciales
- Asegurar la disponibilidad de las bases de datos e información generada para el área comercial
- Responsable del equipo de desarrolladores de Salesforce
- Responsable de la integración de Salesforce con los demás sistemas y procesos de la empresa
- Responsable del análisis de la información para la generación de dashboards ejecutivos para upper management

# Ejecutivo de cuenta y Administrador Comercial Elara Comunicaciones / 2013-2016

- Ejecutivo de cuenta para el sector TIC
- Programador y Administrador de Salesforce
- Generación de reportes sobre el cumplimiento de ventas

# Ingeniero en Operación Satelital Televisa / 2012-2013

Ingeniero de telepuerto responsable de la operación del sistema de video satelital SKY

# Idiomas

**Inglés** Avanzado

**Alemán** Básico

# Lenguajes

Python

R

SQL

JavaScript

HTML / CSS

Xcode

Java

# Paquetería

**Tableau** 

Apex

C# / C++

**MySQL** 

MongoDB

Salesforce Sales Cloud

**Salesforce Anlytics Cloud** 

MatLab

**GitHub** 

Asana

**Microsoft Office** 

# Ingeniería en Telecomunicaciones y Sistemas Electrónicos

Raúl Enrique Pérez Rioja

reperezri88@gmail / (55) 23-74-3195 / in Raul Enrique Perez Rioja

# Reconocimientos y Certificaciones

# CENEVAL Premio a la Excelencia en Desempeño 2012

## Caso de éxito Salesforce

2018

#### **TOEFL ITP**

610 Puntos 2012

#### **GRE**

158 Puntos 2018

#### Habilidades

Gestión de personal

Toma de decisiones

Solución de problemas

Pensamiento analítico y estratégico

Coaching

Proactividad

Relación con clientes

Promotor de la innovación